【裁判字號】    99,訴,222
【裁判日期】    990310
【裁判案由】    搶奪等
【裁判全文】
臺灣臺南地方法院刑事判決               99年度訴字第222號
公  訴  人  臺灣臺南地方法院檢察署檢察官
被      告  甲○○
選任辯護人  蔡東泉律師
上列被告因搶奪等案件，經檢察官提起公訴（98年度偵字第1515
4號），被告於準備程序中就被訴事實為有罪之陳述，本院合議
庭裁定由受命法官獨任進行簡式審判程序，判決如下：
    主  文
甲○○犯攜帶兇器竊盜罪，共貳罪，均累犯，各處有期徒刑拾月
及有期徒刑壹年；又犯攜帶兇器搶奪罪，累犯，處有期徒刑壹年
肆月。應執行有期徒刑貳年。
扣案之鯉魚鉗及自製扳手各壹支，均沒收。
    事實及理由
一、本案被告甲○○所犯刑法第321條第1項第3款之攜帶兇器竊
    盜罪及同法第326條第1項之攜帶兇器搶奪罪，均非死刑、無
    期徒刑或最輕本刑有期徒刑3年以上之罪，亦非高等法院管
    轄第一審案件，其於本院就被訴事實為有罪之陳述，經告知
    簡式審判程序之旨，並聽取檢察官及被告之意見後，本院裁
    定以簡式審判程序加以審理，是本案之證據調查，依刑事訴
    訟法第273條之2規定，不受同法第159條第1項、第161條之2
    、第161條之3、第163條之1及第164條至第170條之限制；並
    得依同法第310條之2準用第454條之規定製作略式判決書，
    合先敘明。
二、犯罪事實：甲○○前有多次違反麻醉藥品管理條例、毒品危
    害防制條例及竊盜等犯罪前科，最近一次係因犯竊盜、毒品
    案件，經本院各判處有期徒刑2年10月（含刑前強制工作3
    年）及有期徒刑6月確定，並合併定應執行刑為3年2月（及
    刑前令強制工作3年）。其於民國97年8月25日縮短刑期假釋
    出監，於98年8月2日保護管束期滿未經撤銷假釋，視為執行
    完畢。詎其仍不知悔改，再為以下行為：
  (一)基於意圖為自己不法所有之竊盜犯意，於98年10月22日上午
    7時許，攜帶足以對人之生命、身體造成危害之自製扳手及
    鯉魚鉗各1支，在台南縣新市鄉○○村○○街21巷4號前，以
    上開自製扳手撬開林翠花所有供其子吳國義使用之車牌號碼
    LHM－299號機車之龍頭鎖及置物箱鎖（該車龍頭鎖及置物箱
    鎖遭毀損部分未據告訴），竊取該車得手後，供己代步使用
    。
  (二)又基於意圖為自己不法所有之竊盜犯意，另於同年月上午8
    時20分前某時，騎乘前揭竊得之LH M－299號機車，攜帶足
    以對人之生命、身體造成危害之上開自製扳手及鯉魚鉗各1
    支，前往台南縣新市鄉社內村99-38號前，竊取吳天岳所有
    停放該處之車牌號碼XB5-736號機車腳踏板上之安全帽1 頂
    ，並徒手扳開該車之置物箱，竊取吳天岳所有放在該置物箱
    內之大億光能股份有限公司職員識別證1張，得手後，供己
    留存備用。
  (三)再意圖為自己不法所有之搶奪犯意，於同日上午8時50分許
    ，騎乘上開竊得之LHM－299號機車，攜帶足以對人生命、身
    體造成危害之上開鯉魚鉗及自製扳手各1支，至台南縣新化
    鎮菜市場內尋找行搶目標。其見林慶鈴獨自騎乘腳踏車，並
    將手提袋吊掛在該車之左側把手，乃自後尾隨林慶鈴沿民治
    路左轉信義路，待見林慶玲欲右轉至健康路時，認有機可趁
    ，旋即在該路口轉彎處，趁林慶鈴不及防備之際，趨前自左
    後方下手行搶拉扯林慶鈴吊掛在腳踏車左側把手之手提包，
    致林慶鈴重心不穩而跌落於地，但因手提包仍勾在把手上，
    甲○○繼而將林慶鈴連人帶車拖行約10公尺後，始搶得該只
    手提包，因而致林慶鈴受有頭部外傷、雙手肘擦傷等傷害（
    傷害部分未據告訴）。嗣甲○○行搶得手欲騎乘上開機車逃
    離現場之際，遭路旁攤商林金生上前攔阻並將其連人帶車推
    倒在地，二人繼而在地上拉扯，之後甲○○掙脫林金生之拉
    扯，並將所搶得之皮包丟擲一旁，棄車朝新南路方向逃跑，
    然隨後即為加入追捕民眾邱景文等人及據報趕到現場之員警
    合力將其逮捕，並在其攜帶之手提袋內起出上開鯉魚鉗及自
    製扳手各1支，暨吳天岳失竊之職員識別證1張，警員再根據
    甲○○棄留現場之上開LHM－299號機車，而另行查獲前述(一)
    、(二)之竊盜犯行。
三、證據：
  (一)檢察官起訴書「證據清單」欄所列載證據（如附件），均予
    引用之。
  (二)另增列被告於本院99年2月24日準備及審理程序之供述（見
    本院卷第50至63頁）：其中犯罪事實(一)、(二)之行竊先後順序
    及被告實施該兩次竊盜行為當時，均有攜帶扣案之鯉魚鉗及
    自製扳手等情節，業據被告供明可按（見本院卷第59、60頁
    ，起訴書此部分起訴事實，容有違誤及疏漏，應更正如上所
    載。）
四、論罪科刑：
  (一)查扣案之鯉魚鉗及自製扳手各1支，均為鐵製品（見警卷第
    32、33頁），客觀上足以用為實施強暴、脅迫或抵抗行為，
    而於人之生命、身體安全具有危險性之兇器，應堪認定。故
    被告於「犯罪事實」欄(一)、(二)、(三)所示之竊盜及搶奪行為當
    時，均有攜帶上開鯉魚鉗及自製扳手，核其所為，分別係犯
    刑法第321條第1項第3款之攜帶兇器竊盜罪(共二罪）及同法
    第326條第1項之攜帶兇器搶奪罪（犯罪事實(二)部分，原起訴
    法條為刑法第320條第1項之普通竊盜罪，業經蒞庭檢察官於
    本院審理時變更起訴法條為刑法第321條第1項第3款之罪，
    見本院卷第60頁）。被告二次竊盜行為及一次搶奪犯行，犯
    意各別，行為互異，應分論併罰。又被告有犯罪事實欄所載
    科刑及執行完畢紀錄，此亦有臺灣高等法院被告前案紀錄表
    在卷可稽，其受徒刑之執行完畢後，5年以內故意再犯本件
    有期徒刑以上之三罪，為累犯，均應依刑法第47條第1項加
    重其刑。
  (二)爰審酌被告前已有五次竊盜及一次搶奪前科，有前述之前案
    紀錄表可稽，猶不思正當努力工作營生，竟圖不勞而獲，再
    度恣意竊取及搶奪他人財物，惡性顯屬不輕，並參酌其犯罪
    動機、目的、手段、所生危害、犯後坦承犯行態度，暨與三
    名被害人達成和解賠償，有和解書3份附卷供參（見本院卷
    第66至69頁）等一切情狀，就其所犯上開三罪，各量處如主
    文所示之刑，並定其應執行刑。
  (三)扣案之鯉魚鉗及自製扳手各1支，為被告所有供其犯本案所
    用之物，爰依刑法第38條第1項第2款規定宣告沒收。
五、據上論結，應依刑事訴訟法第273條之1第1項、第299條第1
    項前段、第310條之2、第454條，刑法第321條第1項第3款、
    、第326條第1項、第47條第1項、第51條第5款、第38條第1
    項第2款，判決如主文。
本案經檢察官乙○○到庭執行職務。
中    華    民    國    99    年    3     月    10    日
                  刑事第四庭  法  官  陳淑卿
以上正本證明與原本無異。
如不服本判決應於收受本判後10日內向本院提出上訴書狀，並應
敘述具體理由。如未敘述上訴理由者，應於上訴期間屆滿後20日
內向本院補提理由書狀（均須按他造當事人之人數附繕本）「切
勿逕送上級法院」。
                              書記官  周怡青
中    華    民    國    99    年    3     月    10    日
附錄本判決論罪科刑法條
中華民國刑法第321條：
犯竊盜罪而有左列情形之一者，處6月以上、5年以下有期徒刑：
一、於夜間侵入住宅或有人居住之建築物、船艦或隱匿其內而犯
    之者。
二、毀越門扇、牆垣或其他安全設備而犯之者。
三、攜帶兇器而犯之者。
四、結夥三人以上而犯之者。
五、乘火災、水災或其他災害之際而犯之者。
六、在車站或埠頭而犯之者。
前項之未遂犯罰之。
中華民國刑法第326條：
犯前條第1項之罪，而有第321條第1項各款情形之一者，處1年以
上7年以下有期徒刑。
前項之未遂犯罰之。

司法院資訊處製作；財團法人民間司法改革基金會備份。
